臺灣高雄地方法院刑事判決　　　　　　　 100年度訴字第25號
公　訴　人　臺灣高雄地方法院檢察署檢察官
被　　　告　江志坤
　　　　　　李嘉民
　　　　　　許啟偉
　　　　　　翁儀靜
　　　　　　陳慧茹
上列被告因妨害風化案件，經檢察官提起公訴（99年度偵字第
2333號），本院判決如下：
    主  文
李嘉民共同犯圖利容留猥褻罪，處有期徒刑肆月，如易科罰金，
以新臺幣壹仟元折算壹日。
翁儀靜、陳慧茹均犯圖利公然猥褻罪，各處拘役伍拾日，如易科
罰金，均以新臺幣壹仟元折算壹日。
江志坤、許啟偉均無罪。
    事  實
一、李嘉民為址設高雄市前鎮區○○○路52之1  樓「爆米花KTV
    」之實際負責人，僱用羅嘉豪（另行審結）及另真實姓名、
    年籍不詳之男子在該店擔任服務人員。李嘉民、羅嘉豪及該
    名男性服務人員竟共同基於意圖容留女子為猥褻行為以營利
    之犯意聯絡，當有客人上門時，由李嘉民指示羅嘉豪及另名
    真實姓名、年籍不詳之男子負責引領及安排男客進入包廂，
    並點呼小姐及遞送酒菜，提供KTV 包廂作為容留陪酒小姐在
    內為脫衣陪酒之猥褻行為，客人每2 小時於該店消費費用則
    為新台幣（下同）1,600 元。緣李嘉民與陪酒小姐翁儀靜約
    定，每攜同1 名男客至該KTV 飲酒消費，可從中抽取定桌佣
    金300 元，翁儀靜即於民國99年1 月9 日某時許，與李建弘
    聯繫並相約至該KTV  飲酒消費，嗣李建弘於翌日即1  月10
    日零時許，與友人龔宗武駕車到達KTV ，羅嘉豪及另名男性
    服務人員即引領李建弘、龔宗武進入KTV 之A2包廂，待李建
    弘告知已與翁儀靜相約後，再帶領翁儀靜及翁儀靜另邀之陪
    酒小姐陳慧茹入內，翁儀靜、陳慧茹明知該A2包廂未上鎖、
    可供人任意進入，為不特定多數人得共見共聞之場所，竟為
    求男客李建弘、龔宗武日後能再相約至特定場所喝酒消費，
    藉以持續賺取佣金及小費，而基於公然猥褻以營利之犯意，
    以全身裸露唱歌、跳舞供李建弘、龔宗武觀看，挑逗其等性
    欲之方式而為猥褻行為，嗣於該日凌晨12時34分許，經警到
    場臨檢而當場查獲上情。
二、案經高雄市政府警察局前鎮分局報請臺灣高雄地方法院檢察
    署檢察官偵查起訴。
    理  由
壹、有罪部分
一、證據能力部分
 (一)被告李嘉民部分
 1.被告李嘉民爭執臨檢當日，員警未帶搜索票，即任意查扣物
   品，搜索程序違法，因此臨檢紀錄表及扣得之爆米花小吃部
   營利事業登記證1 份、結帳單2 張、日領檯費表1 張、服務
   小姐出勤訂桌記錄表1 張、營業日報表1 張、員工資料卡1
   本、房屋租賃契約書、員工資料卡1 本無證據能力云云，惟
   按：
 按警察機關執行勤務時所謂之「臨檢」，依警察勤務條例第
   11條第3 款規定，係指警察機關於公共場所或指定處所、路
   段，由服勤人員擔任臨場檢查或路檢，執行取締、盤查及有
   關法令賦予之勤務，為警察依同條例第14條規定，為達成法
   定任務得為之勤務方式之一，與刑事訴訟法規定，司法警察
   及司法警察官於法定不及報請核發搜索票之情況，得就住宅
   或其他處所逕行搜索、緊急搜索，惟事後尚須呈報檢察官、
   法院審核之情形，並不相同。然因警察勤務條例有關臨檢之
   規定，並無授權警察人員得不顧時間、地點及對象任意臨檢
   、取締或隨機檢查、盤查之立法本意，故除法律另有規定外
   ，警察人員執行場所之臨檢勤務，應限於已發生危害或依客
   觀、合理判斷易生危害之處所、交通工具或公共場所為之，
   其中處所為私人居住之空間者，並應受住宅相同之保障；對
   人實施之臨檢則須以有相當理由足認其行為已構成或即將發
   生危害者為限，且均應遵守比例原則，不得逾越必要程度（
   司法院大法官會議釋字第535 號著有解釋可資參照）。此外
   ，於92年6 月25日經總統令制定公布，並於同年12月1 日施
   行之警察職權行使法，其中關於盤查、臨檢之要件及程序，
   亦經該法第4 條、第6 條及第7 條分別加以明定。查依證人
   即員警鍾睿賢所述，其與另3 名勤務人員於99年1 月10日，
   依據高雄市政府警察局前鎮分局自辦擴大臨檢及防飆勤務規
   劃，至爆米花KTV 執行臨檢，其走至該KTV 門口處時，站在
   門口之服務人員見及員警即衝至包廂並喊稱「衣服趕快穿起
   來」，故認為包廂內或有妨害風化不法情事，方才立即入內
   查緝，參以爆米花KTV 為公眾得出入之場所，且係員警依客
   觀、合理判斷易滋生妨害風化犯罪之處所，非屬私人居住之
   空間，方經警方規劃為臨檢地點，則員警鍾睿賢發現該店從
   事妨害風化之犯罪行為，進而實施臨檢、執行取締及有關法
   令賦予之勤務，揆諸上開釋字第535 號之解釋意旨及警察職
   權行使法之相關規定，自難認有何違法之處，且與刑事訴訟
   法規定司法警察及司法警察官於法定不及報請核發搜索票之
   情況，得就住宅或其他處所逕行搜索、緊急搜索，惟事後尚
   須呈報檢察官、法院審核之情形有間。
 又按現行犯，不問何人得逕行逮捕之；犯罪在實施中或實施
   後即時發覺者，為現行犯；檢察官、檢察事務官、司法警察
   官或司法警察逮捕被告、犯罪嫌疑人或執行拘提、羈押時，
   雖無搜索票，得逕行搜索其身體、隨身攜帶之物件、所使用
   之交通工具及其立即可觸及之處所，刑事訴訟法第88條第1
   、2 項、第130 條亦分別定有明文。查本案員警鍾睿賢進入
   爆米花KTV 後，發現該店A2包廂內有被告翁儀靜、陳慧茹從
   事妨害風化之犯罪行為，並當場以現行犯逮捕被告李嘉民、
   翁儀靜、陳慧茹、羅嘉豪等情，業據證人鍾睿賢供證明確，
   並有執行逮捕通知書附卷可稽（見警卷第25至27、29頁），
   員警於逮捕被告時，復依刑事訴訟法第130 條規定對被告立
   即可觸及之處所實施「附帶搜索」，因而於該店櫃臺內扣得
   該KTV 營業所用之結帳單等證物，所為實施之強制處分核與
   前開規定並無不合，且未逾越必要之程度，要難謂係違法。
   從而，本件員警因逮捕被告並實施「附帶搜索」而扣得使用
   過之結帳單等證物，並未違反法定程序取得，自有證據能力
   。被告李嘉民辯稱：本案員警於無搜索票之情形下以臨檢之
   方式進行搜索、扣押，自屬非法搜索云云，尚難憑採。
 又本案員警鍾睿賢等警方人員發現該店從事妨害風化之犯罪
   行為，進而實施臨檢、執行取締及有關法令賦予之勤務，既
   係依法為之，則本於該合法之臨檢所製作之現場（檢查）紀
   錄表，自無違反法定程序製作、取得之情形。上開臨檢紀錄
   表，係員警依法實施臨檢而製作之現場紀錄，應屬公務員職
   務上製作之紀錄文書，而該紀錄表雖係針對個案而為，但一
   有實施臨檢之情況，員警即毫無例外必須製作此種書面檢查
   報告詳實記載現場之情況，某種程度亦可認為具有例行性，
   且製作該書面檢查報告，乃係員警依職權為確認行為人是否
   有相關違法行徑之事實釐清，並無顯有不可信之情況，是依
   刑事訴訟法第159 條之4 第1 款規定，自有證據能力。
 2.另被告以外之人於審判外之陳述，雖不符前4 條（即刑事訴
   訟法第159 條之1 至之4 ）之規定，而經當事人於審判程序
   同意作為證據，法院審酌該言詞陳述或書面陳述作成時之情
   況，認為適當者，亦得為證據；當事人、代理人或辯護人於
   法院調查證據時，知有第159 條第1 項不得為證據之情形，
   而未於言詞辯論終結前聲明異議者，視為有前項之同意，此
   觀刑事訴訟法第159 條之5 規定甚明。本件公訴檢察官及被
   告李嘉民於本院準備程序及審理時對於證人李建弘、龔宗武
   之證述暨其他相關具傳聞性質之證據資料（詳如下述），均
   表示同意作為本案之證據，且迄於言詞辯論終結前亦未聲明
   異議。本院審酌前揭證人之陳述及證據資料作成時之情況，
   核無違法取證或其他瑕疵，認為以之作為證據為適當，自得
   作為證據。
 (二)被告翁儀靜、陳慧茹部分
   按被告以外之人於審判外之陳述，雖不符前4 條（即刑事訴
   訟法第159 條之1 至之4 ）之規定，而經當事人於審判程序
   同意作為證據，法院審酌該言詞陳述或書面陳述作成時之情
   況，認為適當者，亦得為證據；當事人、代理人或辯護人於
   法院調查證據時，知有第159 條第1 項不得為證據之情形，
   而未於言詞辯論終結前聲明異議者，視為有前項之同意，此
   觀刑事訴訟法第159 條之5 規定甚明。本件公訴檢察官及被
   告翁儀靜、陳慧茹於本院準備程序及審理時對於證人李建弘
   、龔宗武之證述暨其他相關具傳聞性質之證據資料（詳如下
   述），均表示同意作為本案之證據，且迄於言詞辯論終結前
   亦未聲明異議。本院審酌前揭證人之陳述及證據資料作成時
   之情況，核無違法取證或其他瑕疵，認為以之作為證據為適
   當，自得作為證據。
二、實體部分
  (一)訊據被告李嘉民矢口否認有何圖利容留猥褻犯行，被告翁儀
    靜、陳慧茹亦矢口否認有何圖利公然猥褻犯行，被告李嘉民
    辯稱：伊為爆米花KTV 之實際負責人，雖曾與被告翁儀靜談
    妥，每介紹1 名客人來店消費可抽取300 元之佣金，惟並未
    要求從事脫衣陪酒之行為，且被告翁儀靜、陳慧茹於臨檢當
    日固在KTV 包廂內與男客李建弘、龔宗武唱歌、喝酒，但伊
    當時係坐在KTV 大廳處，警方到場時，尚有引領員警入內臨
    檢，全然不知被告翁儀靜、陳慧茹在包廂內做何事或有無以
    全身裸露之方式唱歌陪酒云云；被告翁儀靜辯稱：當日係李
    建弘致電邀約喝酒，方相約至爆米花KTV 唱歌、喝酒，其雖
    可領定桌費，但與被告陳慧茹並未在包廂內脫衣裸露全身，
    且李建弘當日日間已有飲酒，意識不清，所為證述不可採信
    云云；被告陳慧茹辯稱：其非爆米花KTV 店內之小姐，當日
    係友人即被告翁儀靜邀約且可拆分300 元至500 元之佣金，
    才會至該店與李建弘、龔宗武喝酒、唱歌，但並未在包廂內
    脫衣以全身裸露之方式唱歌跳舞，於警詢時因有員警站其背
    後，向其表示男客均已表明有脫衣陪酒，方會供陳其與被告
    翁儀靜在包廂內有脫衣裸露身體之情事云云。
  (二)經查：
  1.被告李嘉民為爆米花KTV 之實際負責人，僱用被告羅嘉豪、
    許啟偉及其他真實姓名、年籍不詳之人為服務人員，男客李
    建弘與被告翁儀靜相約後，與友人龔宗武於99年1 月10日凌
    晨至該KTV 消費，經由該店服務人員帶至未上鎖、可供人任
    意進出之A2包廂，並由被告翁儀靜、陳慧茹在包廂內陪同飲
    酒、唱歌，消費模式為每2 小時1,600 元，被告翁儀靜、陳
    慧茹就每名客人可抽得其中300 元等情，業經被告李嘉民、
    翁儀靜、陳慧茹坦白承認（見本院審訴卷第65、74、75頁）
    ，核與證人即男客李建弘、龔宗武之證述相符（見本院訴卷
    第92、93、143 、144 頁），並有警方當場所拍攝之搜證照
    片4 張可佐（見警卷第41頁），首堪認定。
  2.就當日臨檢之時有幾名服務人員在場乙節，被告李嘉民固稱
    ：當日有2 名服務人員在場，1 名為其父親在廚房工作，另
    被告羅嘉豪則幫客人服務，並無其他少爺在場擔任服務人員
    ，被告許啟偉雖亦為店內服務人員，但當日休假與友人在店
    內消費喝酒，並未上班等語（見偵1 卷第51頁），惟其亦陳
    明：店內男、女員工共計6 至7 人（見警卷第3 頁背面），
    可見平日店內之服務人員本非僅1 人，參以證人李建弘證稱
    ：當日在店內有幾名少爺不清楚，但帶領其入內、遞送酒菜
    及員警到場臨檢時，衝進包廂喊稱「衣服趕快穿起來」之少
    爺似乎均非同1 人（見本院訴卷第95頁），證人龔宗武亦證
    稱：當日先由某名少爺帶領進入包廂，嗣有另名少爺又有送
    酒進來，KTV 內另有2 名身著白色衣服之人則提酒進入其他
    包廂，所以應該也是少爺等語（見本院訴卷第143 、144 頁
    ），據證人李建弘、龔宗武所述，當日在場為其等服務之服
    務人員至少應有3 人，非僅如被告李嘉民所稱外場僅有被告
    羅嘉豪1 人而已，衡酌該KTV 內之包廂共有A1至A6共計6 間
    ，有爆米花KTV 平面圖1 紙附卷可佐（見警卷第42頁），數
    量非少，應無可能僅由1 名服務人員值班，即可應付所有來
    店消費之客人，可認當日除被告羅嘉豪外，至少另有他名服
    務人員在場，證人李建弘、龔宗武就此部分之證述，應可採
    信，被告李嘉民辯稱僅有被告羅嘉豪1 人擔任服務人員云云
    ，尚難憑採。
  3.被告翁儀靜、陳慧茹當日於包廂內有脫衣裸露身體乙節，業
    經陳慧茹警詢、偵查時供陳：警方至爆米花KTV 臨檢時，其
    與被告翁儀靜在包廂內跳舞，其下半身沒有穿，上身有穿藍
    色衣服，被告翁儀靜也裸露上半身，是否全裸則不清楚等語
    （見警卷第11頁背面、見偵1 卷第4 頁），自承其與被告翁
    儀靜確有脫衣裸露之事，參以證人即男客李建弘證稱：被告
    翁儀靜、陳慧茹進入包廂後即喝酒、唱歌，接著就脫上半身
    衣服，連內衣也脫掉裸露胸部等語（見警卷第13頁背面、偵
    1 卷第19頁、本院訴卷第93、94頁），證人即男客龔宗武證
    稱：被告翁儀靜、陳慧茹進入包廂後，先自我介紹並詢問如
    何稱呼伊與李建弘，接著敬酒，之後放跳舞音樂，被告翁儀
    靜、陳慧茹即開始跳脫衣舞並脫去全身衣物等語（見警卷第
    15頁，本院訴卷第145 頁），亦均證及被告翁儀靜、陳慧茹
    2 人確有脫衣裸露唱歌、跳舞，另證人即到場執行臨檢勤務
    之員警鍾睿賢亦證稱：伊自警車下車走至爆米花KTV 大門口
    時，在門口有名服務人員見到伊，即衝至包廂內並大喊衣服
    趕快穿起來，伊隨即跟隨進入包廂，看見被告翁儀靜、陳慧
    茹全身均未穿衣服，3 點全露等語（見本院訴卷第100 頁）
    ，足見被告翁儀靜、陳慧茹於包廂內確有脫去衣物，裸露身
    體唱歌、跳舞供男客即證人李建弘、龔宗武觀看、藉此挑逗
    性欲之猥褻行為。又本件雖係被告翁儀靜先與男客李建弘相
    約後，始至爆米花KTV 消費，惟一般友人相約唱歌消費，應
    無脫衣唱歌、跳舞之必要，佐以被告翁儀靜自承帶同客人至
    爆米花KTV 唱歌，可收取定桌佣金等語，應可藉此認定，被
    告翁儀靜、陳慧茹當會有意藉由脫衣陪酒之猥褻方式，續引
    證人李建弘及龔宗武之樂趣，以促使其等日後能再持續相約
    至特定場所喝酒消費，藉以持續賺取佣金或小費，被告翁儀
    靜、陳慧茹自有藉此營利之意圖，亦堪認定。
  4.至就被告翁儀靜、陳慧茹當時究係僅裸露上半身或已全身裸
    露乙節，被告證人李建弘係稱僅有裸露上半身，證人龔宗武
    、鍾睿賢則證稱業已全裸，彼此之證詞固有出入，被告李嘉
    民並據此爭執否認證人李建弘、龔宗武之憑信性，惟證人龔
    宗武證稱：被告翁儀靜、陳慧茹邊跳邊脫衣服，脫去全部衣
    服後可以看見雙乳及下體等語（見警卷第14頁背面），證人
    鍾睿賢證述：其係親眼看見被告翁儀靜、陳慧茹係3 點全露
    ，該2 人之內衣褲均在隨手可及之處，當時被告翁儀靜、陳
    慧茹要穿起來，還有與2 人拉扯等語（見本院訴卷第100 頁
    ），均明確述及除看見被告翁儀靜、陳慧茹之上身赤裸外，
    並有看見下體裸露，衡以證人鍾睿賢當時係見及服務人員衝
    入包廂並喊稱要求在內人員穿衣，因而入內查緝，應會刻意
    觀察、留意現場之人員衣著狀況，且被告翁儀靜、陳慧茹下
    半身有著內褲與全部裸露之外觀當有一定之差異，應較無錯
    認之可能，證人鍾睿賢、龔宗武就此部分之證述，應較可信
    ，可認被告翁儀靜、陳慧茹遭員警鍾睿賢查獲之時，業已脫
    去全部衣物，全身赤裸；至證人李建弘雖為相左之證詞，惟
    證人本身因對事物注意及記憶程度之高低而有記憶詳盡與否
    之差異外，亦有因時間推移而逐漸淡忘、模糊之可能，本難
    期待證人回憶事件經過時，均可毫無誤差描述事實全貌，證
    人李建弘當晚係至該店消費娛樂，本不會特別留意現場所有
    情狀，或有可能初始即已誤記現場狀況，記憶錯誤，方才證
    述被告翁儀靜、陳慧茹僅有裸露上半身，況其對於現場確有
    脫衣陪酒之主要情節證述仍然一致，自難僅因裸露部分之說
    法與證人龔宗武、鍾睿賢不同，即應予全面排除而不予採納
    證人之證詞。至被告陳慧茹雖亦供陳遭查獲時上身有穿藍色
    衣服云云，惟被告陳慧茹於警詢時係先供稱：其當時在包廂
    內裸露上半身僅著內褲，被告翁儀靜也裸露上半身，是否全
    裸則不清楚（見警卷第11頁背面），嗣於偵查時則稱：警詢
    筆錄所載有誤，其係有穿上身藍色衣服，下半身沒有穿等語
    （見偵1 卷第5 頁），可見被告陳慧茹雖記得有脫衣陪酒之
    情事，但究竟其係脫去上衣或內褲之回憶亦非清晰，故其供
    陳內容與事實雖未全然一致，亦不因此即可否認其供稱有關
    脫衣陪酒之可信性。
  5.被告陳慧茹固然辯稱警詢時因有員警站其背後，向其表示男
    客均已表明有脫衣陪酒，逼其承認，方會供陳其與被告翁儀
    靜在包廂內有脫衣裸露身體之情事云云，惟經本院勘驗被告
    陳慧茹警詢錄音內容，勘驗結果略以：過程中警察以一問一
    答之方式詢問被告陳慧茹，並未以脅迫、怒喝或指示如何回
    答之不正方式進行訊問，亦未聽聞其他員警要求被告陳慧茹
    承認脫衣一事，係被告陳慧茹自行回答，有本院99年12月30
    日準備程序筆錄可佐（見本院審訴卷第109 頁），與被告陳
    慧茹辯述之情節，已有出入，衡以倘若被告翁儀靜、陳慧茹
    確如其等所辯，並未從事脫衣陪酒，被告陳慧茹於警詢時，
    縱有其所稱員警立於背後要求承認之情，因員警此舉尚與一
    般恐嚇、脅迫等嚴重影響被告自由意志等舉有別，被告陳慧
    茹為維護自身清白，仍可堅詞反駁，實無須迎合男客之說詞
    ，委曲自承實際未做之脫衣裸露行為，況被告陳慧茹嗣於檢
    察官偵訊時，仍然供陳：下半身沒有穿等語（見偵1 卷第4
    頁），若其於警詢時係因員警要其承認之故，方自承脫衣之
    事，嗣後於檢察官偵訊時，何以未曾提及遭警方逼迫之事，
    並且即時自清警詢之說詞非其本意，被告陳慧茹上開辯詞，
    甚不合理，當非事實，不足採信。
  7.被告翁儀靜雖然辯稱被告李建弘於臨檢之時已然酒醉，意識
    不清，證述內容不可信云云，訊據證人龔宗武證稱：其與證
    人李建弘當日上午11點至下1 點曾在臺南喝酒，將近深夜12
    點才到爆米花KTV 等語（見本院訴卷第152 頁），固堪認證
    人李建弘當日至爆米花KTV 前即有飲酒，惟證人李建弘當日
    尚自臺南駕車回至高雄，業證人李建弘、龔宗武證述在卷（
    見本院訴卷第89、142 頁），可認證人李建弘意識應屬正常
    ，方可安然開車抵達高雄，再者，證人李建弘飲酒時間距當
    晚至爆米花KTV 消費之時即凌晨12時許，已有將近11個小時
    之久，酒精之影響當應已消減甚多，復觀之證人李建弘99年
    1 月10日警詢筆錄內容，詢問過程皆採一問一答方式制作，
    證人李建弘均可明瞭詢問之問題予以回應，可見證人李建弘
    應答時意識甚為清晰，縱有精神不佳之狀況，亦不足以推翻
    應答內容之真意。被告翁儀靜以此為由否認證人李建弘證詞
    之憑信性，並非有理。
  8.另警員鍾睿賢到達爆米花KTV 門口時，該店之服務人員即衝
    入KTV 內並喊稱「有警察臨檢，衣服趕快穿起來」乙情，除
    據證人鍾睿賢證述在卷外，亦經證人李建弘證稱：被告翁儀
    靜、陳慧茹衣服才剛脫，即有名少爺衝進來說趕快穿衣服等
    語，龔宗武證述：警察衝進包廂前，有人在外面通知警察要
    來了等語（見本院訴卷第95、146 頁），衡情，倘若被告翁
    儀靜、陳慧茹未在包廂內脫衣裸露唱歌跳舞而為猥褻之不法
    行為，該名服務人員何須衝回KTV 內出聲示警，並明確提醒
    有關穿起衣物之情事，再者，本院於審理期日勘驗員警當時
    所拍攝之搜證錄影資料，勘驗結果略以：錄音畫面晃動、黑
    暗，無法看清畫面內容，可清晰聽出現場聲音，有男子聲音
    於錄影時間00：41表示「先穿起來」，錄影時間01：13、01
    ：17表示「快穿一穿」、「叫你們趕快穿一穿你們在幹嘛」
    ，有本院100 年6 月16日審理筆錄可查（見本院訴卷第107
    頁），證人鍾睿賢並指出「快穿一穿」為其所說（見本院訴
    卷第108 頁），顯見被告翁儀靜、陳慧茹確有證人李建弘、
    龔宗武、鍾睿賢所述之脫衣裸露情事，否則警方於包廂內拍
    攝搜證之際，證人鍾睿賢何須出言指示他人穿衣，另名男子
    聲音又何以亦要求包廂內之人儘速著衣，被告翁儀靜、陳慧
    茹辯稱未脫衣云云，自屬卸責之詞，不足採信。
  9.至被告李嘉民雖辯稱當時坐在大廳，全然不知被告翁儀靜、
    陳慧茹在包廂內做何事，且員警到場時，尚有引導入內臨檢
    云云，惟證人鍾睿賢到達爆米花KTV 門口時，該店之服務人
    員即衝入KTV 內並喊稱「有警察臨檢，衣服趕快穿起來」乙
    情，業經本院認明如前，倘若該KTV 未有容留女子為脫衣陪
    酒之猥褻行為，該店之服務人員自無可能於員警到場臨檢之
    際，即會意識應入內示警，而被告李嘉民既為該店之實際負
    責人，掌理該店之營業事項，對於店內有何種營業及消費方
    式，理應較服務人員更為熟稔清楚，殊難想像服務人員知悉
    店內有女子從事脫衣陪酒行為，身為負責人之被告李嘉民反
    而不知，況翁儀靜、陳慧茹於該A2包廂為脫衣裸露之猥褻行
    為時，該包廂之門未上鎖、可供人任意進出，且服務人員於
    證人李建弘、龔宗武進入包廂之後，尚曾自行進入送酒乙情
    ，業據證人李建弘、龔宗武述明在卷（見本院訴卷第93、
    144 頁），足見在營業時間內該店服務人員及酒客均可自由
    進出，被告翁儀靜、陳慧茹若非獲得店家之授意或允許，豈
    敢在店家具有管領力之包廂內有恃無恐地為脫衣陪酒之行為
    ，而不擔憂少爺或服務人員敲門進入時，不及穿衣蔽體，或
    遭店家指責之理，再佐以卷附之現場包廂照片以觀，可知包
    廂內除沙發、桌子及一般KTV 歌唱設備外，別無其他特別之
    設施或服務，則坐檯小姐提供之服務本身，顯即為「爆米花
    KTV 招來顧客、延長顧客停留時間、刺激顧客消費之最大賣
    點，依該店包廂之裝潢、設備甚為簡單，坐檯小姐提供之服
    務若只有倒酒、陪唱及聊天，又如何能吸引客人前往消費？
    是以結合該店之消費性質、收費方式、包廂可供不特定人出
    入之狀態及本案為警查獲時，被告翁儀靜、陳慧茹確實均有
    脫衣陪酒之情狀，更徵擔任現場負責人之被告李嘉民及服務
    人員對於前情實不可能毫無所悉。是被告李嘉民對於店內坐
    檯小姐即被告翁儀靜、陳慧茹有從事猥褻行為一事，確係明
    知，自不因其遭警方查獲之時坐於可處而有差別，被告李嘉
    民辯稱不知有脫衣陪酒情事云云，實無足取。
  10.綜上所述，本案被告李嘉民、翁儀靜、陳慧茹3 人犯行，事
    證明確，洵堪認定，均應依法論罪科刑。
  (四)論罪科刑
  1.按刑法第231 條第1 項所謂容留，係指供給性交或猥褻者之
    場所；至於媒介，係指在兩方間介紹為性交或猥褻之行為而
    言，兩者雖屬觸犯同一法條，其罪名究有區別，不容混淆（
    最高法院96年度台上字707 號判決意旨參照），本案被告翁
    儀靜依其與被告李嘉民之約定，邀約證人李建弘至被告李嘉
    民經營管理之KTV 飲酒消費，李嘉民因而提供KTV 之A2包廂
    供被告翁儀靜、陳慧茹在內為脫衣陪酒之猥褻行為，藉此購
    取男客之消費費用，被告李嘉民自已構成圖利容留猥褻之犯
    行無疑；另證人李建弘因先已與被告翁儀靜約妥至KTV 飲酒
    消費，並因此在服務人員僅先詢問有無認識之小姐、尚未居
    中介紹任何女子供證人選擇之時，即自行指示服務人員通知
    被告翁儀靜、陳慧茹入內服務，業據證人李建弘述明在卷（
    見偵1 卷第19頁），足見服務人員僅單純依證人李建弘之要
    求，通知被告翁儀靜、陳慧茹進入包廂而已，並未另為任何
    媒介女子之行為，應不構成刑法第231 條第1 項所稱之「媒
    介」犯行，被告李嘉民自亦不成立圖利媒介猥褻罪。故核被
    告李嘉民所為，係犯刑法第231 條第1 項之圖利容留猥褻罪
    。另被告李嘉民、羅嘉豪及他名真實姓名、年籍不詳之男性
    服務人員有犯意聯絡，行為分擔，應論以共同正犯。另公訴
    意旨認被告李嘉民尚成立刑法第231 條第1 項之意圖使女子
    與他人為性交之行為，而媒介以營利之罪嫌，依上所述，應
    有所誤，併予指明。爰審酌被告李嘉民明知容留女子脫衣陪
    酒，將會助長社會風氣往情色偏移，扭曲群體價值判斷重貧
    富而輕道德，破壞法定秩序，仍侵害公益而圖己私利，危害
    社會風氣之行為，惟念及被告李嘉民獲取之利潤非高，且遭
    警查獲之次數僅有本次，所生法益侵害之結果非鉅，及被告
    李嘉民犯罪之動機、目的、手段、教育程度、職業等一切情
    狀，量處如主文第1 項所示之刑，並諭知易科罰金之折算標
    準。
  2.核被告翁儀靜、陳慧茹所為，均係犯刑法第234 條第2 項之
    圖利公然猥褻罪。另刑法第234 條於88年4 月21日修正為「
    意圖供人觀覽，公然為猥褻之行為者，處1 年以下有期徒刑
    、拘役或3 千元以下罰金。意圖營利犯前項之罪者，處2 年
    以下有期徒刑、拘役或科或併科1 萬元以下罰金。」其修正
    理由則係對於在公共場所或公眾得出入之場所公然為猥褻行
    為者，例如脫衣舞之表演者，加重處罰，以正風尚（最高法
    院96年度臺上字第1770號判決意旨參照）。細譯該條之立法
    意旨，其處罰主體係針對「公然為猥褻行為」之人，此即學
    說上所謂之「己手犯」，而「己手犯」之特徵在於正犯以外
    之人，雖可對之加功而成立該罪之幫助犯或教唆犯，但不得
    為該罪之間接正犯或共同正犯，亦即該罪之正犯行為，唯有
    藉由正犯一己親手實行之，他人不可能參與其間，縱有犯意
    聯絡，仍非可論以共同正犯（最高法院100 年度臺上字第29
    36號判決意旨參照），是故，被告翁儀靜、陳慧茹，係各自
    為前開猥褻行為，雖有同時於同處所為之，亦非屬共同正犯
    。爰審酌被告翁儀靜、陳慧茹公然以脫衣陪酒之猥褻方式賺
    取佣金牟利，所為有損社會善良風俗，惟念其等行為地點不
    同於一般開放性之場所，所生損害尚輕微，及其等否認犯行
    之態度等一切情狀，分別量處如主文第2 項所示之刑，並均
    諭知易科罰金之折算標準。
  3.至扣案之爆米花小吃部營利事業登記證1 份、結帳單2 張、
    日領檯費表1 張、服務小姐出勤訂桌記錄表1 張、營業日報
    表1 張、員工資料卡1 本、房屋租賃契約書、員工資料卡1
    本，雖係被告李嘉民所有之物，惟依其所述，均與本案容留
    被告翁儀靜、陳慧茹為猥褻犯行無關（見本院訴卷第234 至
    237 頁），且依卷內事證，亦無證據顯示與被告李嘉民、翁
    儀靜、陳慧茹上開犯行有關，且非違禁物，爰均不為沒收之
    諭知，附此敘明。
貳、無罪部分
一、公訴意旨略以：被告江志坤自98年11月起，擔任爆米花KTV
    之實際負責人，並僱用被告李嘉民、許啟偉、羅嘉豪等人在
    該店擔任服務生。被告江志坤、許啟偉竟於99年1 月10日零
    時12時許，在上址容留、媒介被告翁儀靜、陳慧茹在上開KT
    V 之A2房間包廂內以全身裸露之方式而與男客李建弘、龔武
    宗為陪酒、唱歌之猥褻行為，消費方式為每100 分鍾至2 小
    時1,600 元，因認被告江志坤、許啟偉均涉犯刑法第231 條
    第1 項之圖利容留猥褻罪嫌等語。
二、按犯罪事實應依證據認定之，無證據不得認定犯罪事實；不
    能證明被告犯罪者，應諭知無罪之判決，刑事訴訟法第15 4
    條第2 項、第301 條第1 項分別定有明文。又事實之認定，
    應憑證據，如未能發現相當證據，或證據不足以證明，自不
    能以推測或擬制之方法，以為裁判基礎；而認定犯罪事實所
    憑之證據，雖不以直接證據為限，間接證據亦包括在內，然
    而無論直接證據或間接證據，其為訴訟上之證明，須於通常
    一般之人均不致有所懷疑，而得確信其為真實之程度者，始
    得據為有罪之認定，倘其證明尚未達到此一程度，而有合理
    之懷疑存在，而無從使事實審法院得有罪之確信時，即應由
    法院諭知被告無罪之判決，此有最高法院40年台上字第86號
    、76年台上字第4986號判例意旨可資參照。又刑事訴訟法第
    161 條第1 項規定：「檢察官就被告犯罪事實，應負舉證責
    任，並指出證明之方法。」，因此，檢察官對於起訴之犯罪
    事實，應負提出證據及說服之實質舉證責任，倘其所提出之
    證據，不足為被告有罪之積極證明，或其指出之證明方法，
    無從說服法院以形成被告有罪之心證，基於證據裁判主義及
    無罪推定之原則，自應為被告無罪判決之諭知，亦有最高法
    院92年台上字第128 號判例意旨可供參照。即檢察官於訴訟
    上所負之舉證責任，必須說服法院至確信且無合理的懷疑其
    主張可能為不實的程度，始盡舉證責任，如經檢察官之舉證
    ，法院對犯罪要件之該當仍有合理之存疑時，法院即應宣判
    被告無罪。
三、訊據被告江志坤、許啟偉均堅詞否認有何圖利容留猥褻犯行
    ，被告江志坤辯稱：當初因被告李嘉民邀約，因此出資50,0
    00元參與經營爆米花KTV ，因被告李嘉民提議，故由伊擔任
    名義負責人，嗣後於98年12月間即退出合夥，未再接觸過問
    爆米花KTV 之經營情形，全然不知被告翁儀靜、陳慧茹在該
    店包廂從事脫衣陪酒之猥褻行為等語；被告許啟偉辯稱：其
    雖任職爆米花KTV 擔任服務人員，惟警方臨檢當日，其係休
    假未上班，僅與友人至KTV 內飲酒消費，警方臨檢之時本已
    離開，嗣因被告李嘉民與其聯絡，請託其回去代為顧店，方
    又回至KTV ，不知被告翁儀靜、陳慧茹在包廂內從事脫衣陪
    酒之猥褻行為等語。
四、公訴意旨認為被告江志坤、許啟偉涉犯上開罪嫌，無非以被
    告江志坤、許啟偉、李嘉民之供述、證人李建弘、龔宗武之
    證述、現場照片、臨檢紀錄表等為其主要論據。
五、經查：
  (一)被告江志坤部分
  1.被告江志坤曾有合夥經營爆米花KTV ，並擔任名義負責人乙
    節，業經被告江志坤自承在卷（見本院訴卷第78頁），核與
    被告李嘉民以證人身分所為之證述相符（見本院訴卷第109
    頁），並有扣案之爆米花KTV 營利事業登記證可稽，首堪認
    定。
  2.公訴意旨固認被告江志坤亦有實際參與爆米花KTV ，然依被
    告李嘉民以證人身分證稱：被告江志坤有與其合夥經營爆米
    花KTV ，惟合夥1 、2 個月後，營業登記證核發沒多久，被
    告江志坤即退股，之後店內事務即由其自行負責，被告江志
    坤未再參與（見本院訴卷第109 頁），核與被告江志坤所辯
    情詞相符，另被告李嘉民、江志坤就退股一事，尚被告江志
    坤所提出於98年12月15日簽訂之經營權讓渡書，有該紙讓渡
    書影本附卷可查（見本院訴卷第258 頁），被告江志坤所辯
    ，並非全然無據。
  3.又被告江志坤雖於警方查獲本案之時，於營利事業登記證仍
    舊掛名負責人，惟行政機關登錄時僅依申請文件審核，本無
    從逕認登記之負責人有無實際負責經營事務，再者，該登記
    資料係依申請當時之資訊而為登載，核發後若未申請變更登
    記，亦無從確認登記資料是否持續與實際經營現況相符，參
    以警方臨檢當日，被告江志坤亦未在場，自難單憑被告江志
    坤仍為名義負責人乙節，逕認被告江志坤有實際經營爆米花
    KTV 之情事。
  (二)被告許啟偉部分
  1.被告許啟偉擔任爆米花KTV 之服務人員，於99年1 月10日警
    方臨檢當日曾在現場乙情，亦經被告許啟偉承認在卷，核與
    被告李嘉民以證人身分所為之證述內容一致（見本院訴卷第
    109 頁），亦可認定為真實。
  2.就被告許啟偉辯稱當日未上班，而僅係與友人至店內喝酒乙
    情，亦經被告李嘉民以證人身分證稱：被告許啟偉當日與友
    人有在KTV 內喝酒，遇到臨檢後即與友人先行離去，嗣因其
    須至警局製作筆錄，故有向員警即證人鍾睿賢表示要找人幫
    忙看店，並打電話聯絡被告許啟偉回至KTV 等語（見本院訴
    卷第109 頁），參以證人鍾睿賢亦證稱：當時因被告李嘉民
    請求，故有同意被告李嘉民找人幫忙看店，欲將被告許啟偉
    帶回派出所時，被告李嘉民尚有對之質疑被告許啟偉乃其找
    回來幫忙看店之人，卻仍遭帶走（見本院訴卷第105 頁），
    核與被告李嘉民之證述相符，又佐以證人鍾睿賢復證稱：先
    前至該KTV 臨檢時，即有看過被告許啟偉，被告許啟偉並有
    陪同臨檢，因此知悉被告許啟偉為少爺，當日事後係將所有
    認識之工作人員均帶走等語（見本院訴卷第102 、104 頁）
    ，則被告許啟偉是否確如其所辯，當日並未上班，僅因證人
    鍾睿賢亦知其為服務人員，即將之帶回警局，並非毫不可信
    。
  3.證人李建弘固證稱：當日係由被告許啟偉帶領進入KTV 並說
    明消費方式等語（見警卷第13頁背面），證人龔宗武亦證稱
    ：應由被告許啟偉、羅嘉豪帶領進入包廂、在警詢時，警方
    有帶2 個人供其當面指認，經其指認被告許啟偉即為其中1
    名少爺等語（見警卷第15頁、見本院訴卷第150 頁），均指
    證被告許啟偉係當日帶領證人李建弘、龔宗武進至包廂之人
    ，惟證人李建弘於偵查時亦自承：警詢時固有告知警方係由
    哪位少爺介紹，警察亦有要其當場指認，但少爺帶小姐來時
    ，其與龔宗武並未注意看等語（見偵1 卷第20頁），證人龔
    宗武亦證稱：並未特別注意是否確由被告許啟偉、羅嘉豪帶
    領進入KTV 等語（見警卷第15頁），則證人李建弘、龔宗武
    亦於當日是否有明確辨視帶領其等進入KTV 及包廂之人之外
    貌特徵，甚有疑問，衡以證人李建弘於警局時係以檢視身分
    證之方式指認被告許啟偉，亦經證人李建弘述明在卷（見本
    院訴卷第97頁），證人李建弘之指述是否客觀可靠，亦非無
    挑剔之處，衡以當日共有3 名服務人員服務接觸證人李建弘
    、龔武宗，非僅1 位，則被告許啟偉是否確係當晚引領證人
    李建弘、龔宗武之服務人員，實仍存疑。
六、基上所述，依卷內現有證據資料，本件尚無從認定被告江志
    坤、許啟偉有何共同容留女子為猥褻行為以營利之犯行，本
    件檢察官所舉對被告江志坤、許啟偉不利之證據既無從證明
    被告江志坤、許啟偉確有妨害風化之犯行，而尚未達到通常
    一般之人均不致有所懷疑，而得確信其為真實之程度，本院
    尚無從形成被告江志坤、許啟偉有罪之確信，此外，本院復
    查無其他積極證據足認被告有何妨害風化之犯行，揆諸首揭
    說明，自應諭知被告江志坤、許啟偉無罪之判決。
據上論斷，應依刑事訴訟法第299 條第1 項前段、第301 條第1
項，刑法第28條、第231 條第1 項、第234 條第2 項、第41條第
1 項前段，刑法施行法第1 條之1 第1 項、第2 項後段，判決如
主文。
本案經檢察官楊瀚濤到庭執行職務。
中    華    民    國  100    年   11    月    16    日
                  刑事第十八庭  審判長法  官  黃宗揚
                                      法  官  徐彩芳
                                      法  官  高瑞聰
以上正本證明與原本無異。
如不服本判決應於收受送達後10日內向本院提出上訴書狀，並應
敘述具體理由；如未敘述上訴理由者，應於上訴期間屆滿後20日
內向本院補提理由書（均須按他造當事人之人數附繕本）「切勿
逕送上級法院」。
中    華    民    國   100    年    11    月    21    日
                                      書記官  林修弘
附錄本案科刑錄罪法條：
中華民國刑法第231條
（圖利使人為性交或猥褻罪）
意圖使男女與他人為性交或猥褻之行為，而引誘、容留或媒介以
營利者，處 5 年以下有期徒刑，得併科 10 萬元以下罰金。以
詐術犯之者，亦同。
公務員包庇他人犯前項之罪者，依前項之規定加重其刑至二分之
一。
中華民國刑法第234條
（公然猥褻罪）
意圖供人觀覽，公然為猥褻之行為者，處 1 年以下有期徒刑、
拘役或 3 千元以下罰金。
意圖營利犯前項之罪者，處 2 年以下有期徒刑、拘役或科或併
科 1 萬元以下罰金。